臺灣高等法院刑事裁定
110年度抗字第750號
抗  告  人  
即  受刑人  王志強



上列抗告人即受刑人因聲請定其應執行刑案件，不服臺灣新北地
方法院110年度聲字第1089號中華民國110年3月31日裁定，提起
抗告，本院裁定如下：
    主  文
抗告駁回。                                             
    理  由
一、原裁定意旨略以：抗告人即受刑人王志強因竊盜案件，經法
    院先後判處如附表所示之刑，業已確定在案，有如附表所示
    所示裁判及本院被告前案紀錄表在卷可證，茲檢察官聲請定
    其執行之刑，經審核認屬正當，爰裁定抗告人應執行有期徒
    刑5月，並諭知易科罰金之折算標準為以新臺幣1千元折算1
    日等語。
二、抗告意旨略以：原審之定刑，並未充分考量抗告人犯罪所反
    映之人格特性、所犯2罪屬相同之犯罪類型、侵害之法益並
    非具有不可替代性、不可回復性之個人法益及刑法相關政策
    等，過度評價，致罪刑不相當，爰請撤銷原裁定，另定應執
    行刑，以符憲法比例原則云云。
三、按裁判確定前犯數罪者，併合處罰之；數罪併罰，有二裁判
    以上者，依第51條之規定，定其應執行之刑；數罪併罰，分
    別宣告多數有期徒刑者，於各刑中之最長期以上，各刑合併
    之刑期以下，定其刑期，但不得逾30年，刑法第50條第1項
    前段、第53條及第51條第5款分別定有明文。再按數罪併罰
    之定執行刑，係基於刑罰經濟與責罰相當之考量，所為一新
    刑罰之宣告，並非給予受刑人不當利益，法院於審酌個案具
    體情節，裁量定應執行之刑時，除應嚴格遵守刑法第51條所
    定方法為規範量刑之外部性界限外，其所定之執行刑，祇須
    無全然喪失權衡意義或裁量行使顯然有違比例原則之情形，
    並不悖於定應執行刑之恤刑目的者，即無違法（最高法院10
    8年度台抗字第326號裁定意旨參照）。
四、經查，抗告人所犯如附表所示之罪，業經法院先後判處如附
    表所示之刑，且於如附表所示日期分別確定在案，有本院被
    告前案紀錄表及上開裁判附卷可按。檢察官因而向原審法院
    聲請就附表所示各罪定其應執行之刑，經原審審核認聲請為
    正當，並衡酌抗告人所犯2罪之犯罪類型均為竊盜之財產犯
    罪、犯罪模式相同、各罪彼此間之關聯性與其責任非難重複
    之程度較高等情，尊重各該確定判決之原裁判法院本於罪刑
    相當原則所量定之刑度，定其應執行刑為有期徒刑5月，並
    諭知易科罰金之折算標準，係在各刑中之最長期（即3月）
    以上，各刑合併之刑期（即6月）以下，符合量刑裁量之外
    部性界限及內部性界限，要屬法院裁量職權之適法行使，且
    與法律規範之目的、精神、理念及法律秩序亦不相違背，核
    無不當。抗告意旨徒以前詞，空言原裁定並未充分考量各節
    ，致罪刑不相當，有違比例原則云云，自無足取。
五、綜上所述，本件抗告意旨指摘原裁定定刑不當，請求另定應
    執行刑云云，難認可採，核其抗告為無理由，應予駁回。
據上論斷，依刑事訴訟法第412條，裁定如主文。
中　　華　　民　　國　　110 　年　　5 　　月　　24　　日
　　　　　　　　　刑事第九庭  審判長法　官  潘翠雪
　　　　　　　　　　　　　　　　　  法　官  陳俞婷
　　　　　　　　　　　　　　　　　  法　官  陳信旗
以上正本證明與原本無異。
不得再抗告。
                                    書記官  董佳貞
中　　華　　民　　國　　110 　年　　5 　　月　　24　　日
附表    編號  一 二 罪名  竊盜罪 竊盜罪 宣告刑  有期徒刑3月，如易科罰金，以新臺幣1千元折算1日 有期徒刑3月，如易科罰金，以新臺幣1千元折算1日 犯罪日期  108年4月13日至同年月20日間之某日（聲請書及原裁定均誤載為同年月13日） 108年8月初某日 最 後 事 實 審 法院、 案號 臺灣新北地方法院108年度簡字第7291號 臺灣新北地方法院109年度審簡上字第2號  判決日期 109年3月11日 109年12月30日 確 定 判 決 法院、 案號 臺灣新北地方法院108年度簡字第7291號 臺灣新北地方法院109年度審簡上字第2號  確定日期 109年9月23日 109年12月30日